臺灣基隆地方法院行政訴訟判決
110年度交字第93號
原      告  丁宏經  

訴訟代理人  王桂芳  
被      告  交通部公路總局臺北市區監理所

法定代理人  江澍人  
訴訟代理人  許佳琳  
上列當事人間交通裁決事件，原告不服被告民國110年6月17日北
市監基裁字第25-RB0000000號裁決之處分，提起行政訴訟，本院
判決如下：
　　主　文
原告之訴駁回。
訴訟費用新臺幣參佰元由原告負擔。
　　事實及理由
一、程序部分：
  ㈠按交通裁決事件之裁判，得不經言詞辯論為之，行政訴訟法
    第237條之7定有明文。本件係因原告不服被告依道路交通管
    理處罰條例第53條第1項、第63條第1項規定所為之裁決，而
    提起撤銷訴訟，屬交通裁決事件之裁判，依前揭規定，爰不
    經言詞辯論，逕行裁判。
  ㈡依道路交通管理處罰條例第90條規定：「違反本條例之行為
    ，自行為成立之日起；行為有連續或繼續之狀態者，自行為
    終了之日起，逾2個月不得舉發。但汽車肇事致人受傷或死
    亡案件，因肇事責任不明，已送鑑定者，其期間自鑑定終結
    之日起算；未送鑑定而須分析研判者，逾3個月不得舉發。
    」次按民國90年1月17日修正公布之道路交通管理處罰條例
    第90條前段所定3個月之舉發期限（現行條文已修正為「逾2
    個月不得舉發」），就同條例第8條第1項第1款之汽車違規
    行為，應以處罰機關受理（收到）舉發機關移送舉發違反道
    路交通管理事件之時點，作為認定舉發是否已逾3個月（現
    行條文為「逾2個月」）之準據（最高行政法院110年度大字
    第2號裁定參照）。本件違規行為日為110年1月15日，且非
    屬肇事致人受傷或死亡案件，舉發機關於110年1月22日將上
    開舉發事件入案移送被告處理，此有違規歷史資料查詢報表
    在卷可憑（見本院卷第71頁），堪認處罰機關即被告於110
    年1月22日業已受理（收到）本案，是本件尚未逾越上開規
    定2個月之舉發期限，先予敘明。
二、事實概要：
　　原告駕駛其所有之車牌號碼000-0000普通重型機車（下稱系
    爭車輛），於110年1月15日下午1時46分許，行經基隆市源
    遠路基隆高中前（下稱系爭地點），於行車管制號誌顯示為
    圓形紅燈之際，仍通過停止線進入路口基隆高中前待轉欲前
    往醫療財團法人臺灣區煤礦業基金會臺灣礦工醫院停車場，
    經基隆市警察局第三分局（下稱舉發機關）碇內派出所執勤
    員警當場目睹其違規事實，並由其隨身攜帶之密錄器攝得影
    像後，認原告有「闖紅燈」之違規行為，乃開立基隆市警察
    局110年1月15日基警交字第RB0000000號舉發違反道路交通
    管理事件通知單（下稱系爭舉發單），並通知原告之應到案
    日期為110年2月14日以前，向被告陳述意見或繳納罰鍰。嗣
    原告並未於期限前向被告陳述意見或繳納罰鍰（原告係於裁
    處後始於110年6月30日向被告所屬基隆監理站提出陳述書）
    ，惟被告仍認原告有「駕車行經有燈光號誌管制之交岔路口
    闖紅燈」之違規事實，乃依違反道路交通管理處罰條例第53
    條第1項、第63條第1項第3款，暨違反道路交通管理事件統
    一裁罰基準及處理細則第41條、第43條、第44條、第67條等
    規定，於110年6月17日以北市監基裁字第25-RB0000000號違
    反道路交通管理事件裁決書（下稱原處分），處原告罰鍰新
    臺幣（下同）2,700元並記違規點數3點，並於同日送達。然
    原告不服原處分，故於同年7月15日具狀向本院提起本件行
    政訴訟。
三、原告起訴主張：伊駕駛系爭車輛沿源遠路（八堵往礦工醫院
    ）行駛，至基隆高中路口，遇閃黃燈時即靠右行駛至基隆高
    中門口待轉位置，並依規定行駛至礦工醫院停車棚停車，且
    當場有向執勤員警說明情由，該處增設紅綠燈是為學生進出
    校門通過馬路之安全，當時是學生放寒假，路口空無行人，
    交通警察或管制單位應主動調整為閃黃燈，警示行車或行人
    減速慢行，避免造成行車遲滯速度流量，浪費行車人生命時
    間，理可申請國賠，請慎重檢討處理改進，基隆高中路口為
    機車禁止左轉，必須行駛至待轉位置綠燈後才可行駛進入礦
    工醫院停車棚，當時是綠燈可通行，並無闖紅燈，請查明以
    示公信，因而訴請撤銷原處分，並聲明：原處分撤銷，訴訟
    費用由被告負擔。
四、被告則以：本件係執勤員警當場親睹違規事實而舉發，並提
    出隨身密錄器之錄影為證，原告確有原處分所指之違規行為
    ，乃以其違反道路交通管理處罰條例第53條第1項之違規事
    實至為明確，其舉發程序亦無違誤。從而，被告分別依道路
    交通管理處罰條例第53條第1項、第63條第1項第3款之規定
    以原處分對原告予以裁罰，洵屬有據。綜上所述，本件原告
    之訴為無理由。並聲明：駁回原告之訴，訴訟費用由原告負
    擔。
五、本院之判斷：
  ㈠按汽車駕駛人，行經有燈光號誌管制之交岔路口闖紅燈者，
    處1,800元以上5,400元以下罰鍰；再按汽車駕駛人有下列各
    款所列條款之一者，除依原條款處罰鍰外，並予記點：有…
    第53條…情形之一者，各記違規點數3點，道路交通管理處罰
    條例第53條第1項、第63條第1項第3款分別有明文。又道路
    交通標誌標線號誌設置規則第206條第5款第1目亦明定：「
    行車管制號誌各燈號顯示之意義如左：…圓形紅燈：㈠車輛
    面對圓形紅燈表示禁止通行，不得超越停止線或進入路口」
    。
  ㈡復按道路交通管理處罰條例第92條第4項規定：「本條例之罰
    鍰基準、舉發或輕微違規勸導、罰鍰繳納、向處罰機關陳述
    意見或裁決之處理程序、分期繳納之申請條件、分期期數、
    不依限期繳納之處理、分期處理規定及繳納機構等事項之處
    理細則，由交通部會同內政部定之」，而違反道路交通管理
    事件統一裁罰基準及處理細則第1條則規定：「本細則依道
    路交通管理處罰條例第92條第4項規定訂定之」，第2條第1
    項、第2項則規定：「處理違反道路交通管理事件之程序及
    統一裁罰基準依本細則之規定辦理。前項統一裁罰基準，如
    附件違反道路交通管理事件統一裁罰基準表……」。核上開統
    一裁罰基準及處理細則之規定，就其立法目的及功能，乃為
    防止處罰機關枉縱或偏頗，依道路交通管理處罰條例第92條
    第4項所授權交通部會同內政部訂定「違反道路交通管理事
    件統一裁罰基準及處理細則」及其附件「違反道路交通管理
    事件統一裁罰基準表」，用以維持裁罰之統一性與全國因違
    反道路交通管理事件受處罰民眾之公平，不因裁決人員不同
    ，而生偏頗，寓有避免各監理機關於相同事件恣意為不同裁
    罰之功能，並非法所不許，於憲法上保障人民財產權之意旨
    並無牴觸（此並有司法院釋字第511號解釋意旨理由足資參
    照），並無違反法律保留原則。再依本件違規行為原處分裁
    罰時點之違反道路交通管理事件統一裁罰基準表（109年11
    月30日交通部交路字第10950144801號令、內政部台內警字
    第1090873647號令會銜修正發布）記載，汽車駕駛人，行駛
    高、快速公路未依規定變換車道，逾越應到案期限60日以上
    ，繳納罰鍰或逕行裁決處罰者，機車應處罰鍰2,700元及記
    違規點數3點。核此規定，既係基於母法之授權而為訂定，
    且就違反道路交通管理事件統一裁罰基準及處理細則附件所
    示統一裁罰基準表中有關道路交通管理處罰條例第53條第1
    項之裁罰基準內容（基準表依不同違規車種，其可能衍生危
    害交通安全之輕重不同，區分小型車、大型車與載運危險物
    品車輛，並就其是否逾越於期限內繳納或到案聽候裁決之期
    限不同，分別裁以不同之罰鍰標準，其衍生交通秩序危害，
    既不相同，分別處以不同之罰鍰，符合相同事件相同處理，
    不同事件不同處理之平等原則），並未牴觸母法，是被告自
    得依此基準而為裁罰。
  ㈢本件原告確有被告所指之違章行為（駕車行經有燈光號誌管
    制之交岔路口闖紅燈），及前揭經警舉發至被告裁處迄原告
    向本院提起行政訴訟之過程等各節，除經本院當庭勘驗員警
    隨身密錄器之錄影內容外（見本判決附件），並有系爭處分
    暨送達證書、系爭舉發單、舉發機關110年7月8日基警三分
    五字第1100307193號函、原告於110年6月30日向被告所屬基
    隆監理站提出之交通違規陳述單、原告行政訴訟起訴狀上本
    院收文章戳等證據存卷可稽，是就本案涉及之事實部分應無
    疑義，而可認定。
  ㈣原告雖主張其通過該路口停止線前往機車待轉區等待左轉進
    入礦工醫院停車場之際，行車管制燈號係顯示圓形黃燈，然
    由本院當庭勘驗之影片（及卷附影片截圖）可見原告駕車進
    入路口時，行車管制號誌業已顯示圓形紅燈，是原告所執主
    張，實與事實不符，毫不足採。
  ㈤至原告主張系爭地點於學生寒假期間應避免使用一般燈號，
    而應改以閃光號誌云云，然此並非原告得以於上揭時間闖紅
    燈之正當事由，原告自不得舉此以為免責之依據。況若如原
    告所述，其係沿源遠路由八堵往礦工醫院方向行駛而欲進入
    礦工醫院就診，則同此需求之人，於駕駛車輛行經該處時，
    均有在該路口轉彎之需求，則若該處不以燈號管制，任憑人
    、車在該處自行減速、自行禮讓，依國內諸多駕駛人與行人
    不遵守道路交通安全規則之惡習，及醫院進出之人中，多有
    行動不甚方便之人等情形，系爭地點豈非更增危險。是原告
    就此部分之主張亦難認有理有據，同無可採。
  ㈥綜上，本件原告於上開原處分所示違規時間，駕駛系爭車輛
    在系爭地點，於有號誌管制之交岔路口闖紅燈之違規行為已
    堪認定。被告據以援引道路交通管理處罰條例第53條第1項
    、第63條第1項第3款之規定，併依違反道路交通管理事件統
    一裁罰基準表而為裁量，裁處原告罰鍰2,700元並記違規點
    數3點，其處分並無不當，原告訴請撤銷原處分為無理由，
    應予駁回。
六、本件判決基礎已臻明確，兩造其餘攻擊防禦方法及訴訟資料
    ，經本院審核後，或與本案爭點無涉，或對於本件判決結果
    不生影響，爰無庸一一再加論述，爰併敘明。
七、本件第一審裁判費即訴訟費用300元，應由敗訴之原告負擔
    ，而此訴訟費用復已由原告於起訴時繳納，為此爰確定第一
    審訴訟費用如主文第2項所示。
據上論結，本件原告之訴為無理由，依行政訴訟法第98條第1項
前段、第237條之7、第237條之8第1項，判決如主文。
（附件：勘驗筆錄）

中　　華　　民　　國　　111 　年　　4 　　月　　6 　　日
                  行政訴訟庭　法　官　李謀榮
以上正本係照原本作成。
如不服本判決，應於判決送達後20日內，向本院提出上訴狀並表
明上訴理由（原判決所違背之法令及其具體內容或依訴訟資料可
認為原判決有違背法令之具體事實），其未載明上訴理由者，應
於提出上訴後20日內向本院補提理由書（上訴狀及上訴理由書均
須按他造人數附繕本，如未按期補提上訴理由書，則逕予駁回上
訴），並應繳納上訴裁判費新臺幣750元。
中　　華　　民　　國　　111 　年　　4 　　月　　6 　　日
                              書記官　鄭又綾
附件：
檔案名稱：（畫面時間：2021/01/15自13：47：15至13：58：09
，播放時間長度共10分53秒。）
一、勘驗內容：
    畫面時間：13：47：15至13：58：09
    播放時間：00：00：00-00：10：53
    畫面一開始，得見配戴密錄器之員警站立於某一路邊指揮交
    通，約於播放時間00：00：06（約畫面時間13：47：22），
    密錄器畫面因警員向右轉而隨之移動。約播放時間00：00：
    07-00：00：09（約畫面時間13：47：23-13：47：25），有
    一輛銀色普通重型機車(下稱系爭機車)自「國立基隆高級中
    學」校門口前方直接行駛至對面之停車場所，且在上開期間
    中，畫面上方之燈光號誌持續顯示紅燈。於播放時間00：00
    ：06-00：00：10（約畫面時間13：47：22-13：47：26），
    員警分別以吹哨、舉手之方式，朝著系爭機車不停大喊：「
    過來！」，惟系爭車輛並未停駛，而是繼續往停車場所裡面
    行駛。約播放時間00：00：10（約畫面時間13：47：26），
    員警往右轉，徒步尾隨系爭機車，進入停車場所內，嗣於播
    放時間00：00：32（約畫面時間13：47：48），員警在鐵製
    之機車棚下找到系爭機車之駕駛人(丁宏經)，並站在該駕駛
    人(丁宏經)對面(兩人中間即相隔系爭機車)，員警則不斷向
    駕駛人(丁宏經)說：「先生，你闖紅燈誒！我嗶你為何不停
    下來？」等語，而駕駛人(丁宏經)回覆員警說：「對不起！
    我沒看到！」。
    以下為播放時間00：00：36-00：10：53（約畫面時間13：4
    7：52-13：58：09）之對話內容：
    員警：「你沒有看到？那我嗶你！你為什麼不理我？」
    駕駛人(丁宏經)：「哦！我沒有注意到！」(期間以右手指
    向其右耳)
    員警：「你有沒有駕照、行照」、「車是不是自己的？」
    駕駛人(丁宏經)：「對！」(將系爭機車熄火停好，拿起背
    包，並不斷回覆「對不起！」)
    員警：「你剛剛紅燈直接轉過來，你如果被撞到怎麼辦？而
    且你耳朵又不好！」
    駕駛人(丁宏經)：「不是，它不是一個迴轉嗎？」
    員警：「沒有，你紅燈怎麼可以迴轉！你叫什麼名字？」
    駕駛人(丁宏經)：「我姓丁，甲乙丙丁的丁，宏大的宏，經
    過的經！」
    員警：「你剛剛這樣是直接那個哦！所以我們要幫你開一張
    紅單，好不好？」
    駕駛人(丁宏經)：「對不起！對不起！因為我直接……」（
    隨後用手懸空畫了一條橫線）
    員警：「沒有辦法啊！因為你直接轉過來，還不理我！」
    駕駛人(丁宏經)：「沒有啊！因為我在省中這樣子轉！」（
    舉起右手比出迴轉方式）
    員警：「不行啦！你是紅燈誒！你沒看其他車都停下來了，
    不然我幹嘛攔你！」
    駕駛人(丁宏經)：「因為你們這邊是紅燈可以！」（再用手
    比出迴轉方式）
    員警：「哪有！紅燈可以走嗎？」
    駕駛人(丁宏經)：「不是！我先走到省中那邊！」
    員警：「哪有！你已經紅燈你才走過來誒」
    駕駛人(丁宏經)：「沒有啦！我那時候是看黃燈，看它黃燈
    ，我就趕快到……那個停車」
    員警：「沒有！我看得是紅燈！」
    駕駛人(丁宏經)：「你看得！我當然已經過來啦！」
    員警：「我這邊跟你對向一定跟你一樣是紅燈啊！你懂我意
    思嗎？」
    駕駛人(丁宏經)：「我知道我就是看到黃燈就趕快到待轉區
    。」
    員警：「好！沒關係啦！」
    駕駛人(丁宏經)：「對不起！」（雙手合併與鞠躬）
    員警：「好啦！我們這個要開啦！」
    駕駛人(丁宏經)：「對不起！因為我看到那個紅燈以後，我
    馬上到那個待轉以後，因為這邊馬上就變成綠燈了，因為我
    要到礦工醫院，我一點半跟醫生掛號。」
    員警：「你掛號也不能闖紅燈啊！」
    駕駛人(丁宏經)：「我沒有闖紅燈啊！因為……」
    員警：「沒關係！你要去申訴是你的事！我有密錄器，沒關
    係，好不好？」
    駕駛人(丁宏經)：「是因為黃燈以後我馬上轉到待轉位置」
    員警：「我看就是你紅燈直接左轉過來」
    駕駛人(丁宏經)：「黃燈過來，對啊！黃燈！」
    員警：「紅燈！紅燈直接左轉過來！」
    駕駛人(丁宏經)：「沒有！」（不斷回覆「沒有」）
    員警：「沒關係！我有密錄器，你要去申訴是你的權利，沒
    有問題。你現在不能走！你就在這邊等我們，你要去申訴是
    你的權利。你申訴完，我們會附影片，讓你自己去看」
    駕駛人(丁宏經)：「不是！我有跟你講我的狀況，我那邊過
    來後看到是黃燈嘛！」
    員警：「我嗶你了！你都不理我！」
    駕駛人(丁宏經)：「我沒有不理你！我不理你就會……」
    員警：「好！好！你不要緊張，我給你紅單，好不好？」
    駕駛人(丁宏經)：「不是！我跟你講，是因為沒有注意到，
    我過來時我在省中那個停車出口的地方」
    駕駛人(丁宏經)：「我真的很抱歉！我不是故意的！」（此
    時該員警與另名員警（下稱A員警）一起填製罰單）
    員警：「沒關係（台語），因為你直接轉過來比較危險！你
    懂我意思嗎？」
    駕駛人(丁宏經)：「所以我剛才跟你講對不起！因為第一個
    我沒注意到，因為那個時候要趕快過來。」
    員警：「紅燈你也不能趕快過來啊！」
    駕駛人(丁宏經)：「因為我到待轉位置，因為那個燈吼！就
    是過來礦工醫院那個燈，大約10-15秒鐘，所以我到待轉後
    ，我就馬上騎進來了」（嗣不斷持續說「對不起」）
    員警此時指示A員警填單：「違規地點就寫基隆高中前，源
    遠路然後違規左轉」
    駕駛人(丁宏經)：「我在那個待轉位置所以就趕快過來，因
    為我也是按照規定啦！」
    員警：「沒關係！你要去申訴是你的權利。」
    駕駛人(丁宏經)：「我想要跟警察長官報告！」
    員警：「沒有！沒有！你不用跟我報告，我們沒有這麼大」
    駕駛人(丁宏經)：「很對不起這個狀況」
    員警：「等下等下！你要幹嘛？過來這邊啦！」（丁宏經走
    到正填單之A員警旁）
    駕駛人(丁宏經)：「沒有！你這個我……」（隨後轉身離開
    ）
    員警：「等一下！你要去哪啦？」
    駕駛人(丁宏經)：「我要趕快去，我要去找醫生啦！」（員
    警拉住丁宏經之右手，兩人發生拉扯，丁宏經甩手離去）
    員警：「你要不要簽啦！你不簽也沒關係我們回去寄給你。
    」駕駛人( 丁宏經) ：「我跟醫生約好了，我跟人家約好了
    。」員警：「你要不要簽啦！你不要簽也沒關係，我們到時
    候就寄給你啦！」駕駛人( 丁宏經) ：「你寄給我，我也不
    簽啦！」員警：「好！沒關係！」駕駛人( 丁宏經) ：「不
    是！你這個我又沒有喝酒！」員警：「沒有啊！你闖紅燈啊
    ！」駕駛人( 丁宏經) ：「我跟你講對不起，我已經跟你講
    了。」員警：「道歉就可以了事，就不需要法律了啦！」駕
    駛人( 丁宏經) ：「我又沒有撞到人家。」員警：「闖紅燈
    需要撞到人家嗎？」駕駛人( 丁宏經) ：「我在那個待轉騎
    過來」（此時員警示意A 員警趕快製做紅單）駕駛人( 丁宏
    經) ：「我跟你好好講！」員警：「我也跟你好好講！你為
    什麼要跑？」駕駛人( 丁宏經) ：「我沒有跑啊！」員警：
    「你作賊心虛哦！」駕駛人( 丁宏經) ：「我跟你講！」員
    警：「你作賊心虛哦！」駕駛人( 丁宏經) ：「你不要亂扣
    帽子，好不好！你作賊心虛啦！你這麼吵！」駕駛人( 丁宏
    經) ：「我跟醫生……」（手指胸膛）員警：「你現在在罵
    什麼啦！」駕駛人( 丁宏經) ：「罵誰？」員警：「你這麼
    兇幹嘛？」駕駛人( 丁宏經) ：「我說我跟醫生……」員警
    ：「你跟醫生怎麼樣啦！你闖紅燈就是不對啦！」駕駛人(
    丁宏經) ：「那你那麼兇幹嘛？」員警：「那你那麼兇幹嘛
    ？對啊！好好講不好嗎？」駕駛人( 丁宏經) ：「我跟你講
    對不起嘛！」員警：「好啦！（手指罰單）給你簽一下啦！
    要不要簽隨便你，你不簽我們還是一樣寄到你家。」駕駛人
    ( 丁宏經) ：「你這要罰多少錢？」員警：「我不知道要罰
    多少錢。」駕駛人( 丁宏經) ：「那我就……」（轉身離去
    ）員警：「好！我跟你講一個定值，0000-0000 啦！不一定
    啦！」駕駛人( 丁宏經) ：「罰600 我就摸著鼻子……」員
    警：「說不定被罰六百也有可能啦！我不知道啦！來啦！要
    不要簽？」駕駛人( 丁宏經) ：「如果今天你要給我一個教
    訓，老人家啦！已經78歲了。」員警：「老人家又怎麼樣？
    老人家就可以闖紅燈嗎？」駕駛人( 丁宏經) ：「我跟醫生
    約好。」員警：「你不要拖時間，你趕快簽一簽，撕紅單給
    你就可以趕快去了啦！」駕駛人( 丁宏經) ：「你先講多少
    錢？」員警：「應該是18 00 啦！」駕駛人( 丁宏經) ：「
    1800我就不簽了！」員警：「你不簽我就回家寄給你。」駕
    駛人( 丁宏經) ：「你寄給我我也不收啊！」員警：「你不
    繳是你違規，到時候車被扣。」駕駛人( 丁宏經) ：「我不
    承認你這狀況。」員警：「你可以去申訴嘛！」駕駛人( 丁
    宏經) ：「我不要去申訴！」員警：「那你就簽，不簽沒關
    係這是你的權利。」駕駛人( 丁宏經) ：「罰600 我同意，
    罰1800我不同意，這跟我一個……」員警：「你要不要簽，
    一句話，不簽沒關係我們回去寄給你就這樣。」駕駛人( 丁
    宏經) ：「我跟你講！」員警：「就這樣啦！」駕駛人( 丁
    宏經) ：「給我最低的罰款，給我一個教訓！」員警：「趕
    快啦！」駕駛人( 丁宏經) ：「給我一個老人家一個教訓！
    」兩名員警：「會啦！會啦！他會給你一個教訓，他會看你
    的情況。」駕駛人( 丁宏經) ：「你不要寫得這麼嚴重。」
    員警：「哪有很嚴重？又沒有抓你酒駕。」A 員警：「你沒
    有喝酒，也沒有撞到人，也沒有車禍。」員警：「你只是闖
    紅燈。」駕駛人( 丁宏經) ：「我沒有闖紅燈。」員警：「
    你可以去申訴沒有問題啦！」駕駛人( 丁宏經) ：「你寫闖
    黃燈我都可以。」員警：「現在沒有闖黃燈啦！」駕駛人(
    丁宏經) ：「我黃燈就過來那個待轉位置。」員警：「一句
    話，你不簽你就去看醫生，我沒差！到時候還是寄給你，我
    無所謂。」駕駛人( 丁宏經) ：「寄給我我不收。」員警：
    「不收也是你家的事啊！我無所謂啊！」駕駛人( 丁宏經)
    ：「所以我現在好好跟你講！」員警：「我先跟你講，你要
    不要去看醫生，你要去看醫生就趕快簽。」駕駛人( 丁宏經
    ) ：「醫生可以慢一點。」員警：「啊你剛剛為什麼要走？
    」駕駛人( 丁宏經) ：「因為你剛剛好像故意很為難我。」
    員警：「我有為難你嗎？」駕駛人( 丁宏經) ：「你當然可
    以跟我講說，好！好！好！我給你罰一個。」員警：「我可
    以這樣偽造文書嗎？」駕駛人( 丁宏經) ：「我把線把我的
    ，我看到黃燈我才……」員警：「好！好！你開心就好。」
    駕駛人( 丁宏經) ：「我看到黃燈，我才轉到待機位置上，
    我過來後你們就說我闖紅燈。」A 員警：「現在重點是你要
    不要簽名？」員警：「你不簽也沒關係，我們就回去寄給你
    就這樣。看你啦！」駕駛人( 丁宏經) ：「我要簽，我要在
    上面寫字。」員警：「你要寫什麼？」駕駛人( 丁宏經) ：
    「我要寫我在黃燈過來，我承認我闖黃燈。」員警：「沒有
    啦！這邊是簽名。」駕駛人( 丁宏經) ：「黃燈閃成紅燈，
    我正好黃燈過來。」員警：「你要寫黃燈什麼的隨便你，要
    簽就簽，不簽就不簽。」駕駛人( 丁宏經) ：「我可以寫字
    嗎？」員警：「可以，沒問題！你就寫。」駕駛人( 丁宏經
    ) ：「我要按現況，因為我跟你們好好講（拿起筆）。」員
    警：「主要是簽名，你要什麼，沒關係你改，ok沒問題！」
    （嗣對A 員警說「那張紅單撕下來給他」）駕駛人( 丁宏經
    ) ：「我要簽名負責啊！因為你們說的我不承認，我看到的
    是黃燈。」( 丁宏經開始簽名加改寫) 員警：「我看你紅燈
    轉過來，你不承認。」駕駛人( 丁宏經) ：「你有錄影嗎？
    」員警：「有啊！」A 員警：「我們兩個都有錄哦！」駕駛
    人( 丁宏經) ：「那你可能這邊看和那邊看不同……」員警
    ：「好，沒問題！你要去申訴是你的權利，這個我們不干涉
    。」員警：「好，紅單撕給他（示意A 員警）。」駕駛人(
    丁宏經) ：「因為你們看的位置跟我看得位置，對不對？」
    員警：「好，沒關係！你要去申訴是你的事，好不好？」駕
    駛人( 丁宏經) ：「對啊！我就跟你講……」員警：「這是
    你的權利，我不干涉！」駕駛人( 丁宏經) ：「沒有沒有，
    我跟你講啦！」待A 員警撕下罰單( 即「基隆市警察局舉發
    違反道路交通管理事件通知單」) 予駕駛人( 丁宏經) 後，
    雙方隨即離去。
勘驗結束。